臺灣高雄地方法院民事裁定
111年度雄簡聲字第68號
聲  請  人  曾麗珠  


相  對  人  劉明枝  
上列當事人間聲請停止執行事件，本院裁定如下：
    主  文
聲請人供擔保新臺幣參拾貳萬元後，本院一一一年度司執字第九
三九一六號清償票款強制執行事件，於本院一一一年度雄簡字第
一六五一號確認本票債權不存在事件判決確定、和解或撤回起訴
前應予停止強制執行。
    理  由
一、按強制執行程序開始後，除法律另有規定外，不停止執行；
    有回復原狀之聲請，或提起再審或異議之訴，或對於和解為
    繼續審判之請求，或提起宣告調解無效之訴、撤銷調解之訴
    ，或對於許可強制執行之裁定提起抗告時，法院因必要情形
    ，或依聲請定相當並確實之擔保，得為停止強制執行之裁定
    ，強制執行法第18條第1 、2 項定有明文。次按發票人主張
    本票係偽造、變造者，於前條裁定送達後20日內，得對執票
    人向為裁定之法院提起確認之訴。發票人主張本票債權不存
    在而提起確認之訴不合於第1 項之規定者，法院依發票人之
    聲請，得許其提供相當並確實之擔保，停止強制執行。非訟
    事件法第195 條第1 項、第3 項分別定有明文。又法院裁定
    准許停止強制執行所定之擔保金，係備供債權人因停止執行
    所受損害之賠償，其數額應依標的物停止執行後，債權人未
    能即時受償或利用該標的物所受之損害額，或其因另供擔保
    強制執行所受之損害額定之，非以標的物之價值或其債權額
    為依據，最高法院91年度台抗字第429 號裁定意旨可資參照
    。
二、聲請意旨略以：相對人前執本院111年度司票字第3065號裁
    定（下稱系爭本票裁定）對伊聲請強制執行，經本院執行處
    以111年度司執字第93916號受理在案（下稱系爭執行事件）
    ，惟系爭本票裁定之本票債權是否存在仍有疑義，伊已提起
    確認本票債權不存在之訴，經本院以111年度雄簡字第1651
    號（下稱系爭本案）受理在案，爰依非訟事件法第195 條第
    1項、第2項前段規定，請求裁定於系爭確認之訴判決確定前
    ，停止系爭執行事件之強制執行程序等語。
三、經查：
  1.相對人以系爭本票裁定為執行名義，聲請本院以系爭執行事
    件受理，對聲請人所有之財產為強制執行，聲請人已對相對
    人提起系爭本案，請求確認系爭執行事件之如附表所示本票
    債權不存在，現由本院審理中之事實，業據本院調閱系爭本
    案、系爭執行事件卷宗查明屬實，則依前揭依前揭非訟事件
    法第195 條第1、3項規定，聲請人聲請停止系爭執行事件中
    關於附表所示本票之強制執行程序，係屬有據。
  2.又為確保相對人因聲請人聲請停止系爭執行事件執行不當，
    可能遭受之損害得獲賠償，並兼顧兩造之權益，本院爰命聲
    請人提供相當之金錢擔保後，停止強制執行。本院斟酌相對
    人於執行事件聲請強制執行之債權金額為新臺幣（下同）16
    0萬元，相對人因本件停止執行所受損害，相當於上開金額
    延後受償之法定遲延利息，至於相對人延後受償期間，應視
    該系爭訴訟事件何時確定為斷。由於何時確定尚無定論，本
    院審酌執行債權金額已逾150萬元，為得上訴三審案件，參
    考各級法院辦案期限實施要點規定，第1 、2 、3 審簡易訴
    訟程序審判案件之辦案期限各為10月、2 年、1 年，共計3 
    年10個月，再考量本件訴訟之難易度，兼考量其他遲滯因素
    導致實際受償日期延宕等一切情事，酌定本件應供擔保金額
    為32萬元，爰裁定如主文所示。
四、依非訟事件法第195條第3 項，裁定如主文。
中　　華　　民　　國　　111 　年　　9 　　月　　29　　日
                  高雄簡易庭  法  官   鄧怡君
附表：
編號 發票日（民國） 票面金額（新臺幣） 發票人 到期日即利息起算日 票據號碼  1 107年12月17日 1,500,000元 曾麗珠 108年12月17日 780127  2 107年12月17日 100,000元 曾麗珠 108年10月31日 780128 
以上正本係照原本作成。
如對本裁定抗告須於裁定送達後10日內向本院提出抗告狀，並繳
納裁判費新台幣1,000元。
中　　華　　民　　國　　111 　年　　9 　　月　　30　　日
                              書記官   吳語杰